臺灣板橋地方法院刑事判決             100年度易字第1190號
公  訴  人  臺灣板橋地方法院檢察署檢察官
被      告  莊曉弟
上列被告因違反毒品危害防制條例案件，經檢察官提起公訴（10
0 年度毒偵字第2062號），被告於準備程序中就被訴事實為有罪
之陳述，本院改行簡式審判程序，並判決如下：
    主    文
莊曉弟施用第二級毒品，處有期徒刑參月，如易科罰金，以新台
幣壹仟元折算壹日。
    事    實
一、莊曉弟前因施用毒品案件，經本院以99年度毒聲字第547 號
    刑事裁定送勒戒處所實施觀察、勒戒後，認無繼續施用毒品
    傾向，於民國99年9 月16日由臺灣板橋地方法院檢察署檢察
    官以99年度毒偵緝字第543 號為不起訴處分確定，並於同日
    執行完畢釋放。詎其於前開觀察、勒戒執行完畢釋放後5年
    內，復基於施用第二級毒品甲基安非他命之犯意，於99年12
    月4 日日間某時（起訴書記載為99年12月5 日下午5 時經警
    採集尿液前回溯96小時內之某時，應予補充），在新北市○
    ○區○○街247 巷20弄152 號4 樓租屋處（起訴書記載為不
    詳地點，應予補充），以將甲基安非他命置入空玻璃球內，
    再以打火機點火自外部燒烤，進而吸食揮發氣體之方式，施
    用甲基安非他命1 次。嗣於99年12月5 日16時30分許在新北
    市○○區○○路2 段159 巷內，因莊曉弟為毒品列管人口為
    警盤查，經警取得其同意後採集尿液送請鑑驗，發現檢驗結
    果呈安非他命及甲基安非他命陽性反應，始悉上情。
二、案經新北市政府警察局中和第一分局移送臺灣板橋地方法院
    檢察署檢察官偵查後起訴。
    理    由
一、按除被告所犯為死刑、無期徒刑、最輕本刑為3 年以上有期
    徒刑之罪或高等法院管轄第一審案件者外，於前條第1 項程
    序進行中，被告先就被訴事實為有罪之陳述時，審判長得告
    知被告簡式審判程序之旨，並聽取當事人、代理人、辯護人
    及輔佐人之意見後，裁定進行簡式審判程序，刑事訴訟法第
    273 條之1 第1 項定有明文。本件被告莊曉弟被訴施用第二
    級毒品罪之法定本刑為「3 年以下有期徒刑」，非最輕本刑
    3 年以上之罪，且屬刑事訴訟法第376 條第1 款之罪，被告
    既於本院準備程序期日就被訴事實為有罪之陳述，經告知被
    告簡式審判程序之旨，並聽取被告及檢察官之意見後，本院
    認宜改用簡式審判程序，乃改以簡式審判程序審理之，合先
    說明。
二、上開犯罪事實，業據被告於本院審理時自白不諱，而其為警
    查獲後所採尿液經送請臺灣檢驗科技股份有限公司，以GC/M
    S 氣相層析質譜儀法為確認檢驗後，結果判定呈安非他命及
    甲基安非他命陽性反應乙節，有（改制前）臺北縣政府警察
    局中和第一分局毒品案犯罪嫌疑人姓名及代碼對照表、臺灣
    檢驗科技股份有限公司100 年1 月13日濫用藥物檢驗報告各
    1 紙附卷可稽（參卷附100 年度毒偵字第2062號卷第5 至6
    頁），被告前開自白與上開事證彰顯之事實相符，足堪採信
    屬實。本件事證明確，被告犯行堪以認定。
三、按甲基安非他命係屬毒品危害防制條例第2 條第2 項第2款
    所規定之第二級毒品，被告施用前持有甲基安非他命之低度
    行為，應為施用甲基安非他命之高度行為所吸收，不另論罪
    。核被告所為，係犯毒品危害防制條例第10條第2 項之施用
    第二級毒品罪。審酌被告本件以前曾經觀察、勒戒，竟未能
    徹底戒除毒癮，再為本件施用毒品犯行，顯見其缺乏戒除毒
    癮之堅定決心，及其犯罪後尚能坦承犯行，且施用毒品行為
    本質上係屬自我戕害行為，反社會性之程度較低等一切情狀
    ，量處如主文所示之刑，併諭知如易科罰金之折算標準，以
    資處罰。
四、至於被告前因犯傷害案件，經本院以96年度簡字第4367號刑
    事簡易判決判處有期徒刑6 月，減為有期徒刑3 月後，經被
    告提起上訴，而由本院以96年度簡上字第946 號刑事判決撤
    銷原審判決，並判處被告有期徒刑4 月，減為有期徒刑2 月
    ，緩刑2 年確定，惟全案移送臺灣板橋地方法院檢察署檢察
    官執行時，因檢察官誤依本院96年度簡字第4367號原審判決
    對被告執行刑期，並經被告對該刑期聲請易科罰金，始於97
    年4 月15日以易科罰金方式執行完畢結案，此有臺灣高等法
    院被告前案紀錄表及本院96年度簡上字第946 號刑事判決書
    各1 份在卷足徵，故本院96年度簡上字第946 號刑事判決既
    已撤銷96年度簡字第4367號原審判決並自為判決，且給予被
    告緩刑宣告，則該案刑期本即應暫不予執行，且依刑法第74
    條第1 項、第76條規定，被告於緩刑期滿，緩刑宣告未經撤
    銷者，其刑之宣告即失其效力，檢察官於前案對被告所執行
    之有期徒刑3 月刑期，於法有違，則被告雖於97年4 月15日
    易科罰金後5 年內，故意再犯本案有期徒刑以上之罪，亦難
    逕依刑法第47條第1 項規定認定成立累犯，附為說明。
據上論斷，應依刑事訴訟法第273 條之1 第1 項、第284 條之1
、第299 條第1 項前段，毒品危害防制條例第10條第2 項、刑法
第11條前段、第41條第1 項前段，判決如主文。
本案經檢察官黃怡華到庭執行職務。
中    華    民    國   100    年    8     月    19    日
                  刑事第二十一庭  法  官  李俊彥
以上正本證明與原本無異。
如不服本判決應於收受送達後10日內向本院提出上訴書狀，並應
敘述具體理由；其未敘述上訴理由者，應於上訴期間屆滿後20日
內向本院補提理由書（均須按他造當事人之人數附繕本）「切勿
逕送上級法院」
                                  書記官  林文達
中    華    民    國   100    年    8     月    19    日
附錄本案論罪科刑法條全文
毒品危害防制條例第10條
施用第一級毒品者，處 6 月以上 5 年以下有期徒刑。
施用第二級毒品者，處 3 年以下有期徒刑。